Jorge Allan Paz Garza

Phone: +52 6621826450

Email: jallanpazg@gmail.com

LinkedIn: https://www.linkedin.com/in/jorge-allan-paz-garza/

GitHub: https://github.com/Gokuno

Portfolio: https://allan-portafolio.vercel.app/

Resumen Profesional

Ingeniero con 10 años de experiencia en desarrollo web y programación. Poseo experiencia profesional trabajando con WordPress, PHP, React, Vue.js y Next.js. He trabajado en la creación de aplicaciones web seguras, escalables y de alto rendimiento de pila completa. Experiencia en la integración de sistemas front-end y back-end, creación de esquemas de bases de datos y despliegue de soluciones seguras y eficientes.

Formación Académica

• Ingeniería en Mecatrónica

Universidad Tecnológica de Hermosillo, Son., México

Técnico Superior Universitario en Electrónica y Automatización

Universidad Tecnológica de Hermosillo, Son., México

Formación Adicional

- CS50: Introduction to Programming with Python (En progreso)
- CS50: Introduction to Computer Science and Programming (En progreso)
- HTML5 y CSS3 de Básico a Avanzado Udemy
- Master en JavaScript: Aprende JS, JQuery, Angular, Node.js Udemy
- The Ultimate SEO Training 2023 + SEO for WordPress Websites Udemy
- Responsive Web Design Certification freeCodeCamp
- JavaScript Algorithms and Data Structures Certification freeCodeCamp
- IA y Aprendizaje Automático (informal)

Habilidades

Competencia Técnica

- Lenguajes: C++, Python, PHP, TypeScript, JavaScript, HTML5, CSS3, SQL
- Frameworks y Librerías: Next.js, ReactJS, Vue.js, TailwindCSS, Prisma, Node.js, Laravel
- Gestión de Bases de Datos: PostgreSQL, MySQL, MongoDB
- Plataformas en la Nube: AWS, GCP, Heroku

Idiomas: Inglés avanzado (conversación, escritura, lectura) y español avanzado (conversación, escritura, lectura).

Professional Experience

Web Developer and Designer - 1UP Web Designs

Hermosillo, Son. | March 2020 - December 2024

- Developed and designed high-performance, secure web applications integrating using React, Vue.js and Next.js.
- Developed Wordpress websites optimized for performance and SEO.
- Optimized systems for accessibility, scalability, and security compliance.
- Deployed and managed relational databases (PostgreSQL, MySQL, MongoDB and others) for multiple clients.

Web Designer/ Full stack Developer – External Consultant

Hermosillo, Son. | Since December 2014

- Designed responsive, scalable web solutions with a focus on integration between user-facing components and server-side systems.
- Implemented secure user authentication and authorization solutions for dynamic platforms.
- Project development for different clients in Mexico, USA and Canada.

Institutional Linkage Coordinator and Systems - Instituto Sonorense de Educación para el Adulto

Hermosillo, Son. | October 2015 - December 2019

- Established and managed agreements with government institutions and companies to provide educational services, overseeing the execution and follow-up of agreements.
- Worked on the ISEA web portal as well as the platform to take tests online.

Installation and Programming and Webmaster - IGATEK

Hermosillo, Son. | February 2010 - September 2015

- Participated in the creation of LED screens for businesses using LabVIEW and performed cleaning and installation of bird repellent systems on Telcel antennas.
- Programming PIC's for electronic devices and projects.
- Build the website and maintained it.

Project Supervisor - Proyectos y Obras Especializadas S.A. de C.V.

Hermosillo, Son. | February 2002 - September 2009

 Directed budgeting, administration, and supervision of projects with an emphasis on earthworks and leveling.

Proyectos Destacados

Clon de Slack en Tiempo Real

- Creé una plataforma de mensajería en tiempo real utilizando Next.js, ReactJS, MongoDB y Convex.
- Incluye características como autenticación segura, permisos basados en roles y arquitectura de backend escalable.

Clon de Airbnb

• Diseñé una plataforma de renta de propiedades con funcionalidades como reservas seguras y gestión de usuarios, utilizando Next.js y Prisma.

App de Gestión de Proyectos

• Desarrollé una aplicación de gestión de proyectos que permite a los equipos compartir actualizaciones y comentarios, utilizando Next.js en el frontend y Postgres en el backend.